臺灣彰化地方法院刑事判決
110年度易字第287號
公  訴  人  臺灣彰化地方檢察署檢察官
被      告  莊世宗



上列被告因加重竊盜案件，經檢察官提起公訴（109年度偵字第1
3208號），本院判決如下：
    主      文
丙○○犯如附表二「所犯罪名」欄所示之罪，各處如附表二「宣告
刑」欄所示之刑（含主刑與沒收）。主刑應執行有期徒刑壹年。
    犯罪事實
一、丙○○意圖為自己不法所有，基於竊盜之各別犯意，於附表一
    所示之時間、地點，以附表一所示之方式，竊得如附表一編
    號1、2、4「告訴人/被害人」欄所示之人所有之如各該編號
    「所竊物品」欄所示之財物，另附表一編號3部分因無法啟
    動機車而未遂。得手後，將所竊得之主機丟棄於彰化縣大村
    鄉美港村美利達公司前排水溝內，再將車牌號碼000-000號
    普通重型機車與水電工具丟棄於彰化縣花壇鄉中山路2段312
    巷內。嗣為警查獲，並循線扣得剪刀2把、鉗子1把、柴刀1
    把等作案工具、書包1個、主機1部、上開機車1部暨機車內
    水電工具1批等物（除作案工具外，均已發還告訴人與被害
    人）。
二、案經乙○○、甲○○○訴由彰化縣警察局員林分局報告臺灣彰化
    地方檢察署檢察官偵查起訴。
    理      由
一、本案公訴人與被告丙○○對於本判決所引用之下列各項供述證
    據（含書面陳述）之證據能力，於本院準備程序時，均同意
    具有證據能力或不爭執（見本院卷第83頁），且於本院言詞
    辯論終結前，亦均未聲明異議，本院斟酌下列供述證據作成
    時之情況，並無違法不當情事，且認為以之作為證據應屬適
    當，依刑事訴訟法第159條之5之規定，得作為證據。至以下
    所引用之非供述證據，均非人對現場情形之言詞描述本身，
    自無傳聞法則之適用，且經本院依法踐行調查證據程序，亦
    查無依法應予排除證據能力之情形，故亦得作為證據。
二、上揭犯罪事實，業據被告丙○○於警詢、偵訊及本院審理時坦
    承不諱，核與證人即告訴人乙○○、甲○○○、證人即被害人少
    年蕭○○（民國00年生，真實身分年籍詳卷）、丁○○於警詢時
    之證言大致相符（見警卷第11-12頁、第13-15頁、第17-24
    頁）。本案復有彰化縣警察局車輛協尋電腦輸入單(編號：P
    10907BW5W0DZ95號）、彰化縣警察局車輛尋獲電腦輸入單(
    編號：Z00000000000000號）各1紙、彰化縣警察局員林分局
    刑案現場勘察報告（案件編號B00000000號，內含照片32張)
    、內政部警政署刑事警察局109年9月30日刑生字第10900738
    29號鑑定書、彰化縣警察局員林分局刑案現場勘察報告(案
    件編號B00000000號，內含照片31張)、內政部警政署刑事警
    察局109年9月24日刑生字第1090073831號鑑定書各1份、勘
    察採證同意書2紙、車輛詳細資料報表與贓物認領保管單各3
    紙、現場照片35張、監視器畫面翻拍照片6張、扣案物照片5
    張等附卷可稽（見警卷第33-56頁、第65-88頁、第97-119頁
    、第123-137頁），足認被告前揭任意性自白與事實相符。
    綜上，本案事證明確，被告犯行堪以認定，應予依法論科。
三、論罪科刑
(一)按刑法第321條第1項所列各款為竊盜之加重條件，如犯竊盜
    罪兼具數款加重情形時，因竊盜行為祇有一個，仍祇成立一
    罪，不能認為法律競合或犯罪競合，但判決主文應將各種加
    重情形順序揭明，理由並應引用各款，俾相適應。核被告丙○○所為，分別係犯如附表二「所犯罪名」欄所示之罪。被告
    所為附表二編號1之犯行，雖同時涉有刑法第321條第1項第1
    、2、3款規定之加重情形，但皆各屬一罪，均僅併予論處即
    可。被告所犯上開4罪，犯意各別，行為不同，應分論併罰
    。起訴書誤將附表二編號3、4部分認為係1個加重竊盜行為
    ，業經公訴人當庭更正，並給予被告辯論機會，故此部分實
    際論以加重竊盜、加重竊盜未遂犯行，並無違誤，附此說明
    。
(二)被告就附表一編號3部分，雖已著手於加重竊盜行為之實施
    ，惟並未取得告訴人甲○○○之財物，為未遂犯，本院核其犯
    罪手段、犯罪結果及與法定刑間之相當性與衡平性，認為尚
    得依刑法第25條第2項之規定，對此部分減輕其刑。
(三)爰以行為人之責任為基礎，審酌被告雖坦承犯行，犯後態度
    尚可；然其不思以正當方式謀生，貪圖不法利益，任意竊取
    他人物品，顯然欠缺法治觀念，且有搶奪及多次之竊盜前科
    ，素行不佳；暨審酌被告犯罪手段、所竊得如附表一「所竊
    物品」欄所示各項財物價值、行為對告訴人或被害人造成之
    損害（部分財物已返還）、被告智識程度與家庭生活狀況等
    一切情狀，分別量處如附表二「宣告刑」欄所示之刑，並定
    其應執行刑如主文所示，以示懲儆。
四、沒收
(一)按犯罪所得，屬於犯罪行為人者，沒收之；前二項之沒收，
    於全部或一部不能沒收或不宜執行沒收時，追徵其價額，為
    刑法第38條之1第1項前段、第3項所明文。本案被告丙○○所
    竊取如附表一編號1「所竊物品」欄所載之財物，為被告犯
    罪所得，雖未扣案，亦未實際發還告訴人乙○○，復無刑法第
    38條之2第2項不予沒收之事由，應依前揭刑法第38條之1第1
    項前段、第3項之規定，諭知沒收，且於全部或一部不能沒
    收或不宜執行沒收時，追徵其價額。至於附表一編號2、4「
    所竊物品」欄所示財物，均已發還告訴人及被害人，自無須
    宣告沒收。
(二)扣案之剪刀2把、鉗子1把、柴刀1把等物，雖係被告為本案
    犯罪所用之工具，但該等物品並非違禁物，被告否認為其所
    有，又無其他證據足以認定是被告所有，自無從宣告沒收，
    併此敘明。　　　　
據上論斷，應依刑事訴訟法第299條第1項前段，刑法第321條第1
項第1款、第2款、第3款、第2項、第25條第2項、第51條第5款、
第38條之1第1項前段、第3項，刑法施行法第1條之1第1項，判決
如主文。
本案經檢察官黃建銘提起公訴，檢察官林子翔到庭執行職務。
中　　華　　民　　國　　110 　年　　5 　　月　　19　　日
                  刑事第二庭        法  官  張佳燉
以上正本證明與原本無異。
如不服本判決應於收受判決後20日內向本院提出上訴書狀，並應
敘述具體理由。其未敘述上訴理由者，應於上訴期間屆滿後20日
內向本院補提理由書(均須按他造當事人之人數附繕本)「切勿逕
送上級法院」。
告訴人或被害人對於判決如有不服具備理由請求檢察官上訴者，
其上訴期間之計算係以檢察官收受判決正本之日期為準。
中　　華　　民　　國　　110 　年　　5 　　月　　19　　日
                                   書記官  楊憶欣
論罪法條：
中華民國刑法第321條
犯前條第1項、第2項之罪而有下列情形之一者，處6月以上5年以
下有期徒刑，得併科50萬元以下罰金：
一、侵入住宅或有人居住之建築物、船艦或隱匿其內而犯之。
二、毀越門窗、牆垣或其他安全設備而犯之。
三、攜帶兇器而犯之。
四、結夥三人以上而犯之。
五、乘火災、水災或其他災害之際而犯之。
六、在車站、港埠、航空站或其他供水、陸、空公眾運輸之舟、
    車、航空機內而犯之。
前項之未遂犯罰之。

附表一：
編號 時 間 地  點 告訴人/被害人 方     式 所竊物品 1 109年7月6日凌晨3時許 彰化縣○○市○○路00號 告訴人乙○○ 以現場撿拾客觀上可作為兇器使用之剪刀2把、鉗子1把、柴刀1把等物(下稱作案工具)破壞鐵門之門鎖後，進入屋內行竊。 皮夾1個(內有現金5千元)、存錢筒1個(內有現金4千元)。 2 上開時間後不久 彰化縣員林市光明街之廣安宮辦公室 被害人丁○○、少年蕭○○ 攜帶上開作案工具進入辦公室，以其中之以剪刀剪斷監視器主機電線。 主機1部、書包1個（均已尋獲）。 3 上開時間後不久 彰化縣○○市○○路00號 告訴人甲○○○ 以上開作案工具破壞車牌號碼000-0000號普通重型機車之電門，無法發動引擎而未遂。 無 4 上開時間後不久 同上地點 告訴人乙○○ 以上開作案工具竊取車牌號碼000-000號普通重型機車(內有水電工具1批) 車牌號碼000-000號普通重型機車、水電工具1批（均已尋獲）。 
附表二：
編號 犯罪事實 所犯罪名 宣告刑 1 附表一編號1 刑法第321條第1項第1款、第2款、第3款之攜帶兇器毀越門扇侵入住宅竊盜罪 丙○○犯攜帶兇器毀越門扇侵入住宅竊盜罪，處有期徒刑拾月。 未扣案之犯罪所得即皮夾、存錢筒各壹個、現金新臺幣玖仟元，均沒收，於全部或一部不能沒收或不宜執行沒收時，追徵其價額。 2 附表一編號2 刑法第321條第1項第3款攜帶兇器竊盜罪 丙○○犯攜帶兇器竊盜罪，處有期徒刑捌月。  3 附表一編號3 刑法第321條第2項、第1項第3款攜帶兇器竊盜未遂罪 丙○○犯攜帶兇器竊盜未遂罪，處有期徒刑柒月。  4 附表一編號4 刑法第321條第1項第3款攜帶兇器竊盜罪 丙○○犯攜帶兇器竊盜罪，處有期徒刑玖月。